【裁判字號】    91,上重訴,16
【裁判日期】    920619
【裁判案由】    違反毒品危害防制條例
【裁判全文】
臺灣高等法院高雄分院刑事判決                    九十一年度上重訴字第一六號
    上  訴  人
    即  被  告  乙○○
    輔  佐  人  甲○○
    即被告配偶
    選任辯護人  曾仁勇律師
                陳旻沂律師
                文聞律師
右上訴人因毒品危害防制條例案件，不服臺灣高雄地方法院九十年度重訴字第一一號
中華民國九十一年十一月二十日第一審判決（起訴案號：臺灣高雄地方法院檢察署九
十年度偵字第七二號），提起上訴，本院判決如左：
      主  文
原判決撤銷。
乙○○共同意圖販賣而持有第一級毒品，處無期徒刑，併科罰金新臺幣柒佰萬元，罰
金如易服勞役，以罰金總額與陸個月之日數比例折算。褫奪公權終身。扣案如附表一
二三所示之物均沒收銷燬之，附表四所示之物及紙箱柒只均沒收。
      事  實
一乙○○於民國八十九年間結識自稱「陳宏浩」（綽號阿輝）之香港成年人，因「陳
  宏浩」夥同綽號「麥可」、「小梁」（起訴書誤載為「小粱」）等年籍均不詳之成
  年人於不詳時地意圖營利而販入附表一二所示毒品後，「陳宏浩」乃邀同乙○○共
  同販賣毒品，並允諾分售毒品時，每次交易給與新臺幣（下同）三萬元酬勞，俟整
  批毒品售罄後，結算營利時再分配百分之三利潤，乙○○乃意圖營利而應允之，遂
  與「陳宏浩」、「麥可」、「小梁」等人共同基於販賣第一級毒品海洛因、第二級
  毒品安非他命之犯意聯絡，共謀分工由乙○○負責租用倉庫以藏放、保管毒品，「
  陳宏浩」全盤策劃聯絡販賣毒品事宜，乙○○則依陳宏浩指示自毒品倉庫取出保管
  中毒品，帶至約定地點交給「麥可」或「小梁」，再由渠等逕行完成毒品交易。嗣
  於八十九年五月間（起訴書誤載四月間），先由乙○○向不知情之宗親童東新配偶
  曾秀松租用坐落臺北市○○○路○段九十七巷四弄九號一樓房間作為藏毒倉庫之用
  ，再於同年七、八月間某日，由「陳宏浩」及「麥可」將附表一二三四所示毒品等
  物裝成七大紙箱（起訴書誤載為六大箱），以汽車運至臺北市○○○路○段附近，
  交由乙○○接手藏放於前開租用之藏毒倉庫，並負責看管，而意圖販賣營利持有第
  一級、第二級毒品。嗣於同年十二月二十八日下午一時二十分許，乙○○依「陳宏
  浩」指示，取出附表一所示之第一級毒品海洛因磚三十塊裝入附表四之手提袋內，
  前往交付「小梁」時，途經臺北市○○○路○段九十七巷四弄與民生東路四段一三
  一巷口處，為法務部調查局調查員當場查獲，並持臺灣高雄地方法院檢察署檢察官
  核發之搜索票，在乙○○上開承租之臺北市○○○路○段九十七巷四弄九號一樓房
  間處搜索，而扣得如附表一二三四所示物品。
二案經法務部調查局臺北縣調查站報告臺灣高雄地方法院檢察署檢察官偵查起訴
  。
      理  由
一訊據被告乙○○固坦認於右揭時地，為調查局人員當場查獲其手提袋內第一級毒品
  海洛因磚三十塊，及在上開租用之房間內搜索，共查扣如附表一至四所示毒品等物
  之事實，惟矢口否認有何意圖販賣而持有第一級毒品海洛因及第二級毒品安非他命
  犯行，辯稱：顏鴻鈞（綽號「小梁」、「阿醜」、「大在」）透過友人林山元及鄭
  姓男子，向伊調借金錢，言明係因從事代理「日本酸痛藥布」生意資金短絀，前後
  共計約二百六十萬元，而伊應允為其租屋，係希藉此掌控顏鴻鈞之生財器具，以擔
  保顏鴻鈞積欠伊未償之債務，且七大箱紙箱運到時，伊並未在場，伊並不知紙箱內
  放置海洛因、安非他命等毒品，嗣於八十九年十二月二十三日前後接獲顏鴻鈞電話
  ，約伊於八十九年十二月二十八日中午在租屋處附近之吉祥草茶藝館碰面餐敘，伊
  依約前往，顏鴻鈞復要求伊前往租屋處拿取前開紙箱內放置之手提袋交給他，伊不
  疑有他前去拿取，詎自租屋處返回茶藝館途中，即遭埋伏調查員查緝並帶回租屋處
  搜索，伊係遭顏鴻鈞陷害云云。
二經查：
(一)本件被告乙○○為意圖營利，而與陳宏浩（綽號：阿輝）、綽號「小梁」、「麥克
  」等不詳姓名成年人間就本案毒品犯行之分工方式係被告負責租用倉庫以藏放、保
  管毒品，陳宏浩全盤策劃聯絡販賣毒品事宜，乙○○則俟陳宏浩指示欲交易之毒品
  種類及數量，再由乙○○取出保管中之毒品，帶往約定地點交給「麥可」或「小梁
  」，再由渠等逕行完成毒品交易一節，業據被告於調查局詢問時供述：伊持有之毒
  品來源是港人綽號阿輝之陳宏浩交給伊保管，因他跟伊說他不方便保管，故伊租用
  前述遭搜索處所房間藏放該毒品，‧待阿輝找買主，找到後會通知伊交給他的小弟
  綽號「小梁」，再由「小梁」交給買方，買方是誰，伊不清楚，‧伊答應為陳宏浩
  尋找倉庫及運送毒品，他答應倉庫的租金每個月五千元，由陳宏浩付，另每次發貨
  ，給伊三萬元，另若他賣毒品結算後有利潤，則伊欠他的港幣五十萬元不用還，且
  再給伊分紅百分之三等語（見偵查卷第三頁反面至第五頁）；於偵查中供稱：伊之
  前向陳宏浩借港幣五十萬元，‧他要伊幫忙毒品工作，要給伊利潤扣債務，‧在七
  月尾他送貨給伊，伊入倉庫打開來，才知是毒品，‧他只是東西寄伊處，只交待伊
  看管毒品，交待伊交毒品給小梁多少貨而已，‧伊目前送及保管毒品，他給伊三十
  萬元現金，沒有向伊要債務等語（見偵查卷第十四頁、第十五頁）；及原審羈押訊
  問時供承：扣押物品是陳宏浩（綽號阿輝或阿胖）的，因伊欠他港幣五十萬元，他
  說要寄放一些東西，伊不知道是毒品，是後來他送一箱一箱來，伊是後來才知道，
  ‧他是到租屋處才說是進口海洛因磚，‧是他要伊將毒品交給他表弟小梁，‧這次
  是陳宏浩打電話給伊叫伊帶去民權（應係『生』）東路附近，當時伊拿三十塊海洛
  因磚去。‧陳宏浩是老板，原先是要叫『麥克』，因『麥克』失蹤，所以才叫小梁
  去等語（見聲羈卷第五頁）無訛。再者，被告確係三十塊海洛因磚在臺北市○○
  ○路○段一三一巷及九十七巷四弄口附近，為法務部調查局調查員當場查獲，且該
  置放三十塊海洛因之手提袋拉鍊拉開即見未包裝之三十塊海洛因一節，業據本院勘
  驗蒐證錄影帶無訛，有勘驗筆錄一份在卷足稽（見本院卷(二)第一三十頁），核與證
  人即當場查獲之調查員劉栓楠所證述：在八十九年十二月二十八日當天破獲前，有
  對被告採取跟監措施，‧伊待被告帶海洛因磚出來時，將被告逮捕等語相符（見
  原審卷(一)第一三一頁），再佐以被告於原審審理中已翻異前詞，否認曾向「陳宏浩
  」借錢，伊向童東新租房子係在中秋節後要放家具及辦公桌，且由「小梁」自己搬
  七大箱東西進入該處云云，惟仍坦承：在民生東路巷口被查獲時，身上有三十塊海
  洛因磚，被查獲後，是伊帶警察去租屋處的等語，甚至於原審法官訊問為何要帶警
  察去租屋處時，被告答稱：伊對警察說那個東西還有等語（見原審卷(一)第九十六頁
  至第九十七頁），足見被告明知當時查獲之物品為毒品，且在拆箱取出手提袋及內
  容物時，亦見該等紙箱內尚有相同之毒品。此外，被告於九十年十二月二十八日先
  後在臺北市○○○路○段九七巷四弄與民生東路四段一三一巷交會處之人行道經調
  查員查獲，及在被告租用之台北市○○○路○段九七巷四弄九號一樓之房間內，經
  調查員搜索起出如附表一所示之物品確係第一級毒品海洛因（數量、淨重、純度、
  純質淨重均詳如附表一）、如附表二所示之物品確係第二級毒品安非他命（驗前毛
  重、驗後毛重均詳如附表二），如附表三所示之物品編號一毒品放置盒有海洛因陽
  性反應，編號二、及編號三之夾鏈袋、電子磅秤則均分別有海洛因及甲基安非他命
  等陽性反應一節，有法務部調查局編號（電腦條碼）：000000000至00
  0000000號鑑定通知書（見偵查卷第四十頁至第八十八頁）、高雄醫學大學
  附設中和紀念醫院報告編號九○○二─一二一、九一○九─二四一、九一○九─二
  四二、九一○九─二四三號檢驗報告（見原審卷(一)第八十二頁、卷(二)第一二八頁至
  第一三一頁）、搜索扣押筆錄（見偵查卷第九頁）、執行搜索報告（見偵查卷第二
  十六頁反面）各一份、搜索暨詢問錄影帶三捲、照片一百一十四幀（見偵查卷第二
  頁二幀、原審卷(一)第十六頁至第二十二頁蒐證清冊十三帳、外放證物扣案海洛因照
  片九十九張）在卷可按，足認被告上開自白意圖營利，而持有欲販賣之第一級及第
  二級毒品分工方式，與事實相符。又扣案如附表一二均為毒品數量龐大、附表三則
  為分裝毒品工具，被告自承本身並無吸毒，並有九十年一月五日高雄市政府衛生局
  煙毒尿液檢驗成績書一紙附卷可稽（見原審卷(一)第十四頁），堪認被告有販賣上開
  第一級及第二級毒品營利之意圖無訛。
(二)又前開臺北市○○○路○段九七巷四弄九號一樓房間為被告以每個月五千元租金向
  不知情童氏宗親童東新之配偶曾秀松所承租，迭據被告供承在卷（見偵查卷第五頁
  、第十六頁），至承租該屋之時間，被告初稱係八十九年二月間等語（見偵查卷第
  五頁、第十五頁反面），嗣稱：四、五月即承租，東西嗣後才搬進去等語（見偵查
  卷第九十三頁），又稱八十九年四月間口頭向童先生問有無房屋出租，但實際並沒
  有租用等語（見原審卷(一)第九十六頁），前後雖有不一，惟證人曾秀松於調查員詢
  問中證稱：乙○○今年（指八十九年）四、五月間租用伊家的一個房間等語（見原
  審卷(一)第十一頁反面），堪認被告承租上開房間之時間為八十九年五月間，非起訴
  書所載之四月。另扣案如附表一至四所示物品，被告雖先於調查員詢問時供稱：於
  今年三、四月間，陳宏浩與綽號「麥可」之港人用車載六大箱毒品在民生東路四段
  附近，由伊接手分批將該等毒品搬運至倉庫藏等語（見偵查卷第五頁）；嗣於偵訊
  中改稱：在五、六月時他（指陳宏浩）要伊租倉庫，在七月尾他送貨給伊：：當時
  伊緊張，很多人問伊筆錄，伊想一想，過程沒有算，時間應在七、八月等語（見偵
  查卷第十四頁），復於原審訊問中供稱：他（指陳宏浩）是到七、八月才寄放東西
  等語（見聲羈卷第四頁），足認扣案如附表一至四所示物品係陳宏浩、「麥可」於
  八十九年七、八月間某日運送交予在場被告保管。再者，上開處所浴室內查扣之如
  附表一至四所示物品，全係分裝於七只紙箱一節，亦經原審勘驗屬實（見原審卷(二)
  第一０七頁），乃非起訴書所載之六箱，併此敘明。
(三)至被告之辯護人指摘八十九年十二月二十八日查獲現場錄影帶未全程連續錄影違反
  採證法則，且勘驗同日之訊問錄影帶，則有下列違法之處：(一)被告於十五時二十一
  分進入偵訊室，錄影帶畫面當時未見調查員對被告為權利告知。是日筆錄卻有權利
  告知之記載，顯與錄影內容不符，且違反刑事訴訟法第九十五條規定對被告所為訊
  問，係屬非法取供，是日筆錄自屬全無證據能力；(二)十七時七分至九分許被告打電
  話找律師，未見調查員告知被告可等待律師四小時，前開權利告知之瑕疵並未補正
  ；(三)從十八時二分許開始訊問，畫面十八時八分許未見調查員對被告徵求同意夜間
  訊問的程序，是日調查筆錄則有「現在時刻下午十八時八分，已是日落時分之後，
  你是否願意接受本局人員詢問？答：我願意接受貴局人員詢問。」之記載，顯與內
  容不符；(四)十八時四十三分許被告重覆說明依陳宏浩來電指示將毒品交給「小梁」
  ，至於「小梁」如何處理他不知道，是日筆錄並未有此等內容記載；(五)十九時十八
  分許調查員將被告手銬解開便其簽蓋其他文件，則被告在長達四小時均是戴手銬應
  訊，調查人員顯係以戴手銬方式達強制被告之目的，亦構成不正方法之訊問，足見
  被告於調查局八十九年十二月二十八日之筆錄不得採為證據；(六)蒐證時未全程錄影
  、未予被告閱覽筆錄之機會；(七)被告絕無參與任何販賣海洛因之犯行，除代為租屋
  外，其餘一切犯罪事實均未曾與聞，更未分工，被告涉案係遭人計陷頂替之代罪羔
  羊，而誘陷被告之人為日前震驚社會之槍擊案主角顏鴻鈞（綽號：「阿邁」或「大
  在」），其即為調查局所稱之檢舉人「小吳」，調查局拒絕提供「小吳」之真實性
  名以接受被告詰問，乃明顯違法；又於押解回調查局途中，調查局人員多次出言喝
  斥，要被告依其意旨認罪，配合筆錄之製作，則或可免除死罪，否則死路一條。另
  被告本身並無吸毒經驗，故無法辨識友人置放之物品為海洛因。況被告家世清白，
  經營企業有年，至今累積資產頗豐，且家庭幸福美滿，絕無任何動機、誘因或管道
  從事販毒等非法勾當云云。惟：
1.按刑事訴訟法第九十五條明定訊問被告應先知：一犯罪嫌疑及所犯罪名、二得保持
  緘默，無須違背自己之意思而為陳述、三得選任辯護人、四得請求調查有利之證據
  ，旨在使被告得以充分行使防禦權，以達刑事訴為發現真實兼顧程序公正之目的（
  參照最高法院九十年台上字第六二六一號判決），又若國家機關疏未告知，但被告
  早已知悉其緘默權利者，並未損害告知的規範保護目的，更未擴大或加深其損害，
  因此不生證據使用禁止之法律效果（參見林鈺雄著刑事訴訟法第一五八頁）。本件
  被告於八十九年十二月二十八日下午三時二十一分進入偵訊室，錄影帶畫面當時雖
  未見調查員對被告為權利告知，惟被告正打電話找親友聘請律師或趴在桌上休息，
  被告係自下午六時二分才開始接受詢問一節，有原審勘驗筆錄可佐（見原審卷(二)第
  一０七頁、第一六三頁）；又查獲之蒐證錄影帶顯示調查人員在搜索現場即臺北市
  ○○○路四段九七巷四弄九號一樓時，有依刑事訴訟法第九十五條對被告乙○○為
  權利之告知一節，亦經原審勘驗無訛，有勘驗筆錄在卷足稽（見原審卷(二)第一六二
  頁），顯見被告於製作詢問筆錄前，早已知悉刑事訴訟法第九十五條規定之權利，
  則於同日夜間進行詢問筆錄，縱未再次告知上開權利，惟因被告已能充分行使防禦
  權（以電話選任辯護人、於辯護人到場前拒絕陳述而休息），揆諸上開說明，如此
  並未損害告知之規範保護目的，更未擴大或加深其損害，是以上開調查筆錄自不生
  證據使用禁止之法律效果。
2.被告可等待律師四小時，係屬刑事訴訟法第九十三條之一第一項第五款之拘禁期間
  法定障礙事由，並非刑事訴訟法第九十五條規定之權利告知事項，縱調查員未為此
  項告知，尚與權利告知瑕疵無涉。又被告遭調查局以現行犯逮捕後如欲選任辯護人
  ，調查局人員告知須委任臺北及高雄均有登錄之律師，被告係因被告於臺北市遭臺
  灣高雄地方法院檢察署檢察官指揮法務部調查局臺北縣調查站等單位查獲，嗣後即
  搭乘飛機押解到高雄，被告選任辯護人文聞律師於原審審理中亦自承：調查局通知
  被告有請律師的權利，但要求須有臺北及高雄均有登錄的律師，被告家屬直到晚上
  八點多才找到伊，伊到調查局時已將近晚上九點，當時被告已訊問完畢，他們要將
  被告押解到機場搭機到高雄等語無訛（見原審卷(二)第三十八頁），是以上開告知被
  告如欲選任辯護人，須選任臺北及高雄兩地均有登錄之律師，難謂失當。
3.按訊問被告應全程連續錄音；必要時，並應全程連續錄影。但有急迫情況且經記明
  筆錄者，不在此限。筆錄內所載之被告陳述與錄音或錄影之內容不符者，除有前項
  但書情形外，其不符之部分不得作為證據，刑事訴訟法第一百條之一第一項、第二
  項固定有明文。本件調查員係於八十九年十二月二十八日下午五時九分至五時十分
  對被告徵求夜間訊問之同意，被告表示：伊很累想休息等語，調查員對被告說：我
  建議你可以早點訊問完早點休息，但這是你的權利，你可以休息等語，被告即回答
  ：沒關係，夜間偵訊就夜間偵訊等語，而錄影帶畫面從該日下午六時二分許開始訊
  問，畫面下午六時八分許則未見調查對被告徵求同意夜間訊問的程序，乃與調查筆
  錄所載：「現在時刻下午十八時八分，已是日落時分之後，你是否願意接受本局人
  員詢問？答：我願意接受貴局人員詢問。」不符一節，有原審勘驗筆錄在卷足憑（
  見原審卷(二)第一０七頁、第一六三頁勘驗結果(二)），又八十九年十二月二十八日
  臺北縣地區之日沒時刻為十七時十三分，亦有交通部中央氣象局九十一年十月二十
  三日中象參字第九一○五六一五號函在卷可佐（見原審卷(二)第一七五頁），亦即調
  查員徵求被告是否同意夜間訊問之程序係在將日落及筆錄製作前即已為之，僅筆錄
  記載之時間較晚，及內容較為簡略，惟實質上錄影帶內容與筆錄內容並非全然不符
  ，揆諸上開法律規定意旨，尚難謂筆錄內所載之被告陳述與錄音或錄影之內容不符
  ，並排除該日調查筆錄之證據能力。又錄影帶畫面於同日下午六時四十三分許顯示
  ：被告重覆說明依陳宏浩來電指示將毒品交給「小梁」，至於「小梁」如何處理他
  不知道，其餘則陳述經過細節等情，亦據原審勘驗在卷（見原審卷(二)第一０七頁）
  ，而該日筆錄乃載「（前述藏放之毒品作何用途？）阿輝找買主，找到後會通知我
  交給他的小弟綽號「小梁」，再由「小梁」交給買方，買方是誰，我不清楚。」之
  記載（見偵查卷第四頁），且證人即該日筆錄製作調查員邱耀輝亦到庭證稱：我們
  不可能對被告偵訊時對被告所講的每一句、每一字都一字不漏的記載下來，重點是
  我們並沒有違背被告意思而為記錄，且已經過被告仔細看過筆錄並簽名等語（見原
  審卷(二)第一六七頁），核與被告於偵查中經檢察官訊問在調查局之供述是否屬實時
  ，被告即稱實在等語（見偵查卷第十六頁），及被告於八十九年十二月二十八日下
  午八時十三分經調查員交付筆錄閱讀時，被告很仔細看筆錄，期間被告不時與調查
  員討論筆錄內容，被告並唸出筆錄內容，還向調查員說：「你們太早抓我了，否則
  可抓到小梁」，至八時二十一分許被告看筆錄並在每塊毒品海洛因磚封緘上捺指印
  ，八時四十分許，被告又稱「扣案物品係他人整箱交給我，有些我不知道裡面是什
  麼東西」，迄九時許筆錄製作完成後，被告要求等律師來再簽名，調查員向被告說
  你也有同意律師還沒有來之前可接受訊問製作筆錄，被告說我知道，調查員又向被
  告說明依規定律師即使在場也只能坐在旁邊聽，不能看筆錄也不能筆記，需等到法
  院審理時才能閱卷，調查員即將筆錄交給被告看，調查員並問有沒有照你的意思寫
  ，被告簡單翻閱數秒後說：前面我都有看過了，並專注看其中一張筆錄隨即在該張
  筆錄上簽名捺指印一節，有原審勘驗筆錄二份在卷足稽（見原審卷(二)第一六三頁至
  第一六四頁、第一０八頁至一０九頁），足見錄影帶內被告之供承情詞，與筆錄記
  載之內容要旨並無歧異，事後復經被告仔細閱讀後簽認，自難據此文字記載上之些
  微出入，即遽予否定全部調查筆錄之真實性。況且被告於偵查中仍為相同內容之供
  述，業如前述，選任辯護人徒以與原審勘驗筆錄所載不同之情詞質疑被告於調查局
  之自白，顯無所據。
4.又偵訊錄影帶於八十九年十二月二十八日下午七時十八分許，調查員始將被告手銬
  解開便其簽蓋其他文件，固與刑事訴訟法第二百八十二條所定：「被告在庭時，不
  得拘束其身體。但得命人看守」不符，惟原審法院兩度勘驗該日訊問錄影帶，勘驗
  結果並未發現調查員有何刑求之情事，且綜觀其中內容，自該日下午三時三十分許
  ，期間被告或進出該偵訊室，或打電話找親友聘請律師，或趴在桌上休息，調查員
  以手銬戒護被告並未逾越必要程度，又觀之被告於下午七時十八分許解開手銬前後
  陳述：下午五時五十三分被告說「我做錯事情，就自己承受」；下午六時三十六分
  調查員問「為什麼被抓到前要東張西望？」被告回答「做壞事我沒經驗，我不是專
  家」；下午七時二十五分許調查員對被告說明被告幫陳宏浩販毒除欠陳宏浩的五十
  萬元港幣可抵銷外，每次還可得到新臺幣三萬元的酬勞，結算時還可分得百分之三
  的利潤，被告邊在其他文件上蓋手印，邊點頭稱是；下午七時三十一分許被告邊在
  其他文件上簽名蓋手印邊回答調查員的問題稱於八十九年三、四月間陳宏浩與「麥
  可」用車載毒品至民生東路四段，由被告接手搬至倉庫藏放；下午七時四十六分被
  告說「門關起來，她也不知道我在做壞事，她想不到我會做壞事」；下午七時五十
  二分調查員問被告「他有沒有強迫你做這件事？」，被告答「沒有，是我想賺錢，
  經濟不好」；下午八時十三分調查員拿筆錄給被告看，並叫被告慢慢看，被告很仔
  細看筆錄，期間被告不時與調查員討論筆錄內容，被告並唸出筆錄內容，被告並向
  調查員陳述「你們太早抓我了，否則可抓到小梁」等情（見原審卷(二)第一０七頁至
  第一０八頁、第一六三頁至第一六四頁），亦與被告於偵查中未戴手銬時自白本件
  犯行情節相符（見偵查卷第十三頁至第十六頁），足徵被告是日該次陳述，率皆出
  於自由意志，並無因戴手銬應訊致影響被告之任意性，自不足以據此排除調查筆錄
  之證據力。
5.再按司法警察於搜索、扣押及勘驗，應制作筆錄，固為刑事訴訟法第四十三條之一
  、第四十四條之一所明定，惟現行法並未規定司法警察於搜索、扣押及勘驗時應全
  程錄影，合先敘明。惟本件調查局人員於右揭時地搜索、扣押被告藏置第一級及第
  二級毒品之處所時，仍為錄影，且經本院二次勘驗結果，被告所置七只紙箱最上方
  一只業已開啟，其內可見放有海洛因塊一節，有勘驗筆錄及審判筆錄各一份在卷足
  憑（見本院卷(二)第一三０頁、第二００頁），再佐以被告自承曾打開其中一只紙箱
  取出手提袋外出，而為調查員查獲（見原審卷(一)第八頁反面），復向調查員表示租
  屋處還有如手提袋內之毒品（見原審卷(一)第九十六頁至第九十七頁），則被告顯然
  知悉該等紙箱內所置者為毒品。雖選任辯護人一再質疑該錄影並非連續為之，上開
  勘驗結果應係調查員先行進入打開紙箱，再為錄影，有原審勘驗筆錄可證云云。惟
  上開搜索蒐證錄影帶係連續錄影一節，業據原審及本院勘驗明確，有該等勘驗筆錄
  在卷足憑，雖原審勘驗時僅記載：畫面顯示調查員在浴室發現數箱紙箱，其中有一
  調查員背對鏡頭等語（見原審卷(二)第一０六頁），惟該記載係自本院勘驗筆錄所示
  第二項勘驗結果後之描述，二者並無齟齬之處，乃應以本院勘驗筆錄為準。是以，
  被告一再辯稱不知伊代為藏置之物品為毒品云云，並不足採。
6.本件被告於九十年二月二十六日繫屬原審法院後，遲至九十年七月二十七日提出答
  辯二暨聲請狀中，依據被告九十年六月五日、十一日、七月一日信函（見原審卷(一)
  第一七一頁至第一七三頁、第二九六頁至第三一一頁），首次更改辯稱本案事實經
  過為：顏鴻鈞（綽號：『阿邁』或『大在』）透過友人林山元及鄭姓男子，向被告
  調借金錢，言明係因從事代理「日本酸痛藥布」生意資金短絀，前後共計約二百六
  十萬元：：而被告應允為其租屋，無非希望藉此掌控顏之生財器具，以擔保顏某積
  欠被告未償之債務，：：貨運到時，被告並未在場：：八十九年十二月二十三日前
  後接獲顏某電話，約被告於八十九年十二月二十八日中午在賃屋處附近之吉祥草茶
  藝館碰面餐敘，被告依約前往，茶藝館服務人員於被告到達時即告知被告在第一包
  廂已有人等候，席間顏某要求被告前往賃屋處拿取顏某早已獨立分開放置之手提袋
  交給他，被告不疑有他前去拿取，詎自租屋處返回茶藝館途中即遭埋伏員警查緝並
  帶回租屋處搜索扣押。並聲請傳喚證人曾秀松、徐全慰、林山元及聲請詰問調查人
  員劉栓楠、邱耀輝（詰問本案檢舉人「小吳」是否即為線民？是否即為顏鴻鈞？等
  事項），被告並辯稱：因為後來四月九日到四月十二日借提到台中之後，借提的時
  候辦案人員無意中提到綽號阿醜真正的名字叫顏鴻鈞（見原審卷(一)第二八二頁），
  「陳宏浩」是伊朋友，他並沒有「阿輝」之綽號，也沒有「麥可」之人，是調查員
  編撰的，陳宏浩與本案並沒有關係（見原審卷(二)第三十八頁），租屋係為放酸痛藥
  布，伊不知查獲當日之手提袋中係置放毒品，以為是酸痛藥布，及知悉顏鴻鈞真實
  姓名後於原審所述方屬實在云云（見原審卷(二)第二四一頁至第二四三頁）；本件實
  因顏鴻鈞借伊錢不還，才設局與調查員共同陷害伊云云（見本院卷(二)第二０八頁）
  。惟被告所稱與顏鴻鈞間有債務二百六十萬元，並未提出任何支付該等款項與顏鴻
  鈞之憑據，證人林山元雖於原審證稱：八十八年間「顏鴻均」有透過伊向被告借錢
  ，借了兩、三百萬元，他跟被告借錢是公司週轉之用，錢還沒有還清，後來他上臺
  北拿了壹張票叫伊拿給被告，被告有跟伊講說怕這條錢要不回來等語（見原審卷(一)
  第三二二頁），證人林山元並無法明確證述所借款項之明確數額，尚難僅以上開證
  詞認定被告與顏鴻鈞間有該筆債務。再者，被告請求傳訊之證人曾秀松於原審證述
  ：租完之後，在中秋節之後被告打電話來跟伊說他高雄的朋友，下午拿東西來，叫
  伊給他開門，伊問他要不要一起來，他說他沒有空，下午就有人搬一箱一箱東西來
  ，伊告訴他說要放在那一間的房間，：：說他的朋友要來放藥用貼布等語（見原審
  卷(一)第二七九頁至第二八０頁），不是被告將東西放在租屋內，在八十九年中秋節
  過後由二個伊不認識的成年男子開車將東西載過來，他們問伊租的是那一間，伊告
  訴他們以後，他們直接將密封紙箱搬進去該房間，伊不確定他們搬幾箱，他們告訴
  伊紙箱內放藥布，當時因巷道很小，擋到別人的車子，所以他們放完東西就馬上離
  開，忘了拿房租給伊云云（見原審卷(二)第一三八頁），乃與被告先前自白係伊接手
  分批將該扣案毒品搬運藏放不符（見偵查卷第五頁、第十四頁、第九十三頁），亦
  與被告於原審審理時所稱：當初伊與陳宏浩有生意往來，他在八十九年約三、四月
  間打電話給伊說要租屋，要做珠寶生意。後來他十月間又打電話給伊，就由「小梁
  」將東西載運過來，由伊開門讓「小梁」將東西搬進屋內，東西都以水果箱一包一
  包的包著，便忙著去看車子有沒有被吊走云云不符（見原審(一)第一二四頁），顯不
  足採。況且，證人曾秀松於本院審理中證稱：伊不知道該等紙箱確實是顏鴻鈞交給
  被告等語（見本院卷(二)第一四四頁），如此自不得以證人林山元、曾秀松之證詞認
  定被告係受顏鴻鈞所騙，誤認代為承租藏放之物品為酸痛貼布。此外，選任辯護人
  復請求傳訊顏鴻鈞之配偶顏吳美容到庭證明渠等確實有經營酸痛貼布，惟證人顏吳
  美容經傳喚後未到，且證人顏吳美容並無法證明被告於右揭時地所藏置之紙箱係顏
  鴻鈞所交付一節，為選任辯護人所自承（見本院卷(一)第一一九頁至第一二０頁），
  本院認無再行傳訊之必要；另「顏鴻鈞」名片及鯤洋企業有限公司登記資料（見答
  辯﹝三﹞暨聲請狀所附證物，原審卷第三一二頁、第三一三頁），亦均不足證明扣
  案之物品均為顏鴻鈞所交付，併此敘明。
7.至證人徐全慰於原審審理雖證稱：曾為被告代筆書寫信函，內容大概他提到「顏鴻
  均」，他說毒品不是他，是「顏鴻均」的，他是被冤枉的，信中還提到本案的細節
  。且內容是依據被告描述據實記載，不是伊杜撰的。後來七月間，伊從報紙上得知
  「顏鴻均」死亡的事情，因為乙○○委託我寫信的時候，一直提到「顏鴻均」的名
  字，所以伊印象深刻，伊就詢問被告為何會有「顏鴻均」這麼殘忍的朋友，被告說
  他是被「顏鴻均」冤枉的云云（見原審卷(一)第三二二頁），惟證人徐全慰所知係被
  告轉述得知，應屬傳聞證據，且亦無法證明被告持有之毒品係顏鴻鈞所交付，及被
  告不知該等物品為毒品。又證人林齊全亦到院證述：八十九年十二月二十七日下午
  四點半、五點左右至伊家打麻將至第二天凌晨五時多離開等語（見本院卷(二)第二０
  三頁），被告並提出同日上午其配偶甲○○之國內期貨交易資料三紙（見同上卷第
  二一０頁至第二一二頁），欲證明被告於八十九年十二月二十七日整日在家，並未
  外出至租屋處，證人劉栓楠所述當日對被告跟監發現其放毒品地點，而向檢察官聲
  請搜索票等語（見同上卷第一四五頁）與事實不符。惟上開證人林齊全及國內期貨
  交易資料三紙顯然無法證明被告在八十九年間期貨交易時間後（開盤上午八時四十
  五分至中午十二時十五分收盤），迄前往林齊全家間達四小時餘之行程，如此尚難
  認證人劉栓楠上開證述與事實不符，況且證人劉栓楠持檢察官簽發之搜索票搜索結
  果，確實扣得如附表所示之毒品等，該搜索扣押亦無不當，上開證據均不足為被告
  有利之證明。
8.被告及選任護人雖一再辯稱本件係顏鴻鈞與調查員合謀陷害所致，並請求詰問檢舉
  人「小吳」以為證明云云。惟本案遭查獲者，係市場價值數十億元如附表一二所示
  海洛因及安非他命等毒品，縱以查獲手提袋中三十塊﹝即十五組，每組七百公克﹞
  海洛因磚計，參諸國內主要毒品買賣平均價格表中八十九年下半年大盤平均最低價
  每七百公克八十九萬元，亦值一千三百三十五萬元一節，有上開價格表一紙在卷足
  憑（見原審卷(二)第二四九頁至第二五０頁），若被告所言屬實，則顏鴻鈞積欠被告
  債務僅約二百六十萬元，已無法清償，如何獲有資力販入上開逾億元之毒品？又若
  顏鴻鈞或與顏鴻鈞有密切關聯之人欲據此構陷被告，則將因而損失價值超過二百六
  十萬元債務之毒品，如此顯與常情有違，況顏鴻鈞業因事涉槍擊案件自殺身亡，乃
  無從查證被告上開辯解之真實性。又本案檢舉人「小吳」是否係顏鴻鈞或與顏鴻鈞
  有關係之人，並何事證足資證明，雖原審及本院均依被告及選任辯護人之聲請，函
  請法務部調查局暨高雄市調查處提供「小吳」之年籍資料，迭據調查員劉栓楠、邱
  耀輝均以刑事訴訟法第一百七十九條規定為由拒絕回答（見原審卷(一)第三六一頁）
  ；法務部調查局高雄市調查處亦以毒品危害防治條例施行細則第八條「各查緝機關
  、單位對檢舉人之姓名應『絕對』保守秘密」為由拒絕提供（見原審卷(二)第六十八
  頁法務部調查局高雄市調查處九十一年七月三日高市緝字第○九一六八○五一五七
  ─○號函，及第一四四頁九十一年十月二日高市緝字第○九一六八○八六四四─○
  號函，見本院卷(一)第一七五頁法務部調查局高雄市調查處九十二年三月二十日高市
  緝字第○九二六八○二二三九─０函號、第二０二頁九十二年四月六日高市緝字第
  ０九二六八０二九二一─０號函）；法務部調查局亦表示依毒品危害防治條例施行
  細則第八條規定，拒絕提供檢舉人之姓名等語，有該局九十二年四月二十四日調緝
  貳字第０九二００一二二四五０號函一份在卷可憑（見本院卷(一)第二一一頁），雖
  按查緝機關受理毒品案件之檢舉時，對檢舉人之姓名應絕對保守秘密，並切實保障
  其安全，固為毒品危害防制條例施行細則第八條所定，惟並非指對國家審判機關法
  院保密，法務部調查局對法令解釋尚屬有誤。如其認此職務上應守秘密之事項報告
  之結果，係妨害國家之利益，應予說明，惟法務部調查局始終未為此說明，而拒絕
  提供檢舉人「小吳」，或說明「小吳」是否即為顏鴻鈞等問題乃有不當。然據「小
  吳」之檢舉筆錄所載：伊來檢舉臺北縣民乙○○涉嫌走私海洛因、安非他命等毒品
  回臺販售情事，‧乙○○因經營海產進出口生意，經常前往中國大陸，近期涉嫌自
  當地操作，由北韓走私一批海洛因、安非他命回臺銷售等語（見原審卷(一)第三九四
  頁），調查局人員乃據此為跟監被告乙○○，其後查獲被告確實意圖販賣而持有毒
  品海洛因及安非他命，尚難謂有何不合常情之處。況且，本件並非以檢舉人「小吳
  」之檢舉筆錄認定被告有意圖販賣而持有毒品海洛因及安非他命，業如前述，被告
  及選任辯護人僅以上開臆測之詞要求詰問檢舉人「小吳」，乃顯無傳喚訊問之必要
  ，附此敘明。
9.另本案自檢舉、聲請搜索票、逮捕現行犯被告時間歷程，調查局人員是否怠於追捕
  其他共犯，而有縱放人犯之嫌，此乃檢察官之偵查職權行使範圍，與被告無涉，被
  告尚難以此辯解無本件犯行。況且，證人即當場查獲之調查局人員劉栓楠、邱耀輝
  業均證稱：被告被抓到之後雖然有講說有其他的同伴，我們有去追捕但是沒有看到
  人，當時候乙○○沒有說其他人的姓名或綽號，所以無法追查，當時有用無線電呼
  叫其他的同仁，大家都集中在查獲地點等語明確（見原審卷(一)第三六二頁），再參
  照原審第二度勘驗錄影帶結果(二)被告陳述：「你們抓的太快，不然就可抓到小梁
  」之情（見原審卷(二)第一六三頁），如此自難認調查局人員有怠於追捕其他共犯、
  縱放人犯，而故陷被告入罪，亦不得以本件顯有其他共犯，惟未查獲其他共犯為由
  ，資為被告有利之認定。
(四)綜上所述，被告乙○○前開辯解，顯係避就卸責之詞，不足採信。本件事證已臻明
  確，被告犯行洵堪認定。
三查海洛因、安非他命分別係屬毒品危害防制條例第二條第二項第一款、第二款所稱
  之第一級、第二級毒品，核被告乙○○所為，係犯毒品危害防制條例第五條第一項
  、意圖販賣而持有第一級毒品罪、同條第二項意圖販賣而持有第二級毒品罪。因被
  告並未與陳宏浩及綽號「麥可」、「小梁」等成年人共同出資販入上開毒品，且前
  開販賣毒品之分工行為，固須裡應外合，預作相互接應之安排，始能達成目的，有
  其連貫性、接續性，而被告於偵查中已明確供承，其係要將背包內之三十塊海洛因
  磚交予「小梁」轉交買主，業如前述，惟「小梁」是否已與買主達成合意，對象及
  金額如何？或「小梁」另有他用，而經陳宏浩指示被告交付三十塊海洛因磚予小梁
  ，被告並未供述，如此尚難以被告依指示正持有第一級毒品行進中為警查獲，即謂
  被告已與共犯著手販賣行為。另毒品危害防制條例第四條所稱運輸毒品行為，固指
  一切轉運與輸送毒品之情形而言，惟是否為運輸行為，仍應視被告之犯意而定，本
  件被告現場遭查獲持有第一級毒品犯行，係承繼先前意圖營利販賣之犯意而來，乃
  與運輸犯意有異。公訴人認被告上開持有第一級毒品所為係犯毒品危害防制條例第
  四條第一項運輸販賣第一級毒品罪，尚有未洽，惟其起訴之基本事實相同，爰予以
  變更起訴法條。至本院雖於最後辯論期日未當庭諭知變更起訴法條毒品危害防制條
  例第四條第一項為同條例第五條第一項，惟被告始終否認知悉持有之物品為毒品，
  且選任辯護人曾仁勇於辯護時亦曾辯稱：毒品數量大，與被告構成販賣未遂、或意
  圖販賣而持有、或轉讓未遂等無直接關係，扣案毒品數量多只能就刑法五十七條作
  量刑參考，不是直接認定被告涉及什麼犯罪。被告是如何販賣、進、出貨，除被告
  自白外沒有補強證據，是否即達到販賣未遂，或僅為意圖販賣而持有，均不足以上
  開毒品證明等語（見本院卷(二)第二０七頁），足認被告已充分行使其防禦權而為辯
  論，併予敘明。又被告與陳宏浩及綽號「麥可」、「小梁」等成年人就上開所犯二
  罪，各有犯意聯絡及行為分擔，均為共同正犯。又被告持有第一級毒品海洛因、第
  二級毒品安非他命之低度行為，為意圖販賣而持有之高度行為所吸收，均不另論罪
  。被告同時自陳宏浩等人手中收受持有毒品海洛因及安非他命之行為，係一行為觸
  犯數罪名，為異種想像競合犯，應依刑法第五十五條規定，從一重之意圖販賣而持
  有第一級毒品罪處斷。
四原審以被告乙○○犯罪既明，予以論罪科刑，固非無見，惟查：(一)被告係意圖營利
  ，而同時持有毒品海洛因及安非他命一次之犯行，已詳如前述，原判決認被告係販
  賣第一級毒品海洛因未遂及意圖販賣而持有安非他命，並予分論併罰，顯有違誤。
  (二)毒品危害防制條例第五條第二項之意圖販賣而持有第二級毒品罪，以有營利之目
  的為要件，原判決未說明被告何時萌生該意圖營利之違法主觀犯意，及憑以認定被
  告有營利意圖之證據，自有疏漏。(三)附表一至四之扣案物品均原封藏於七只紙箱內
  ，該七只紙箱乃屬毒品之外包裝，而按毒品之外包裝係用於包裹毒品，防止其裸露
  、潮濕，便於攜帶販賣，係供販賣毒品所用之物，應依毒品危害防制條例第十九條
  第一項之規定宣告沒收（最高法院九十一年台上字第六一一○號判決參照），原判
  決漏未依上開規定宣告沒收，亦有未合。被告上訴意旨，猶執前詞，否認犯罪，雖
  無理由，但原判決此部分既有上述可議之處，自應由本院予以撤銷改判。爰審酌被
  告持有扣案如附表一所示之第一級毒品海洛因毛重高達一百三十餘公斤，且均為高
  純度海洛因磚，扣案如附表二所示之第二級毒品安非他命亦將近六百五十二公克，
  以每人每次零點幾公克施用數量計算，足供數十萬人次施用，危害社會治安及國民
  健康至鉅，亦為世界各國戮力消除之萬國公害等情節，被告本人並未施用毒品，已
  如前述，犯後於審理程序中又僅一再指摘檢調單位僅逮捕起訴其一人，未繼續追查
  其上游來源，毫無悛悔之態度等一切情狀，爰量處如主文第二項所示之刑，又本件
  係宣告無期徒刑，應併於宣告褫奪公權終身，及諭知罰金易服勞役之折算標準。扣
  案如附表一二所示之物品，分別係第一、第二級毒品，如附表三編號一所示含有無
  從剝離海洛因毒品之毒品放置盒一只、附表三編號二、編號三所示同時含有無從剝
  離海洛因、安非他命等毒品之夾鏈袋一包、電子磅秤一台，均應依毒品危害防制條
  例第十八條第一項前段規定沒收銷燬之，至鑑驗耗用之毒品海洛因及安非他命既已
  滅失，即無庸予以宣告沒收銷燬；如附表四所示之手提袋及原封藏扣案物品之七只
  紙箱，既為供本件犯罪所用之物，應依毒品危害防制條例第十九條第一項前段規定
  宣告沒收。
五公訴意旨另以：被告乙○○於八十九年春節前與陳宏浩（綽號：阿輝）、及不詳年
  籍綽號「小梁」、「麥克」者共謀走私毒品來台，嗣後即由陳宏浩、「麥可」全盤
  策劃將毒品以貨櫃走私來台，又被告於同年十一月中旬，按「陳宏浩」電話指示，
  由藏毒倉庫取出每塊毛重三五○公克之第一級毒品海洛因磚四塊，前往板橋殯儀館
  附近某道路旁，交給「小梁」供販售給不詳姓名之買主，後再依「小梁」指示，前
  往藏毒倉庫取出每塊毛重三五○公克之第一級毒品海洛因磚數十餘塊，直接交付在
  板橋殯儀館附近等候之不詳年籍買主，因認被告乙○○此部分所為係犯毒品危害防
  制條例第四條第一項、懲治走私條例第二條第一項之罪嫌云云。公訴人認被告涉有
  上開犯行，無非係以被告乙○○於警、偵訊及原審羈押訊問時之供述，及查扣如附
  表一至四所示毒品等物為其論據。惟按被告之自白，不得作為有罪判決之唯一證據
  ，仍應調查其他必要之證據，以察其是否與事實相符，刑事訴訟法第一百五十六條
  第二項定有明文。訊據被告乙○○則堅決否認有何走私、運輸、販賣毒品之事實。
  經查：
(一)本件被告僅自白：（知毒品如何進來臺灣？）伊只聽過應該以貨櫃進來，而且交給
  伊時用箱子裝著很好，伊知道毒品貴重，風險大，伊不好意思問等語（見偵查卷第
  十五頁），且證人邱耀輝、劉栓楠均於原審審理中證稱：渠等無法鑑定毒品是從何
  處生產，亦無證據可資證明扣案毒品自國外進入國內等語明確（見原審卷(二)第一０
  二頁），且卷附法務部調查局高雄市調查處九十一年七月三日高市緝字地0000
  000000─○號函亦說明：該毒品產地為何，我國目前尚無法經由鑑識認定產
  地等語無訛（見原審卷(二)第六十八頁），如此即難僅憑被告上開自白及扣案如附表
  一二所示之毒品數量龐大，逕予認定被告有共謀走私、運輸毒品來臺之行為。況依
  被告自白內容，被告共謀販賣之意圖，應在「陳宏浩」等人取得毒品之後，業如前
  述，是以尚難認定被告有與「陳宏浩」、「小梁」、「麥克」等共同為走私、運輸
  毒品犯行。
(二)被告乙○○固曾迭於調查局詢問、偵查及原審羈押訊問中陳稱：第一次在十一月中
  旬，伊交數量四塊（每塊重三五○公克）海洛因磚在板橋殯儀館旁之道路（路名不
  清楚）交給「小梁」，隔沒幾分鐘，伊又依「小梁」指示交給停靠「小梁」附近的
  一台車（車號不清楚）內男子數量十塊（每塊重三五○公克）海洛因磚等語（見偵
  查卷第四頁）、「伊交貨出去有二次，是一次時間出去，交二次，同時段，隔幾分
  鐘，在這裡交一次，那邊交一次，地點差不多」等語（見偵查卷第十四頁反面、第
  十五頁）、「伊拿多少十四塊﹝即二十八塊﹞給小梁」等語（見聲羈卷第四頁反面
  ），惟該二次犯行，除被告上開自白外，並無其他積極證據足資證明被告於上揭時
  地交付毒品與「小梁」，而完成毒品交易犯行，被告復事後否認有此部份犯行，核
  與證人即調查員劉栓楠、邱耀輝到庭所證：被告在板橋殯儀館交付毒品等情節，我
  們事先並不知道，是被告自己供述出來等語（見原審卷(一)第三六四頁），足見上揭
  販賣毒品犯行並未經當場查獲，且未有相關事證足以佐證。如此尚難僅憑被告上開
  不利於己之自白及事後扣案如附表一二所示之毒品，遽以認定被告有該二次販賣毒
  品犯行。
(三)此外，復查無其他積極證據足資審認被告乙○○有何公訴人所指之毒品危害防制條
  例第四條第一項、懲治走私條例第二條第一項之販賣、走私第一級、第二級毒品犯
  行，揆諸前揭法條及判例意旨，本應就此部分為被告無罪之諭知，惟公訴意旨認此
  部份犯行與前述有罪部分有高度行為吸收低度行為之實質上一罪關係，爰均不另為
  無罪之諭知。
據上論斷，應依刑事訴訟法第三百六十九條第一項前段、第三百六十四條、第三百條
、第二百九十九條第一項前段，毒品危害防制條例第五條第一項、第二項、第十八條
第一項、第十九條第一項，刑法第十一條、第二十八條、第五十五條、第三十七條第
一項、第四十二條第三項，現行法規所定貨幣單位折算新臺幣條例第二條，判決如主
文。
本案經檢察官林應華到庭執行職務。
中    華    民    國      九十二      年       六      月      十九     日
                              臺灣高等法院高雄分院刑事第二庭
                                  審判長法官  林正雄
                                        法官  黃壽燕
                                        法官  謝靜雯
右正本證明與原本無異。
如不服本判決應於收受本判決後十日內向本院提出上訴書狀，其未述上訴理由者，
並得於提起上訴後十日內向本院補提理由書狀（均須按他造當事人之人數附繕本)「
切勿逕送上級法院」。
                                      書記官  廖素珍
中    華    民    國      九十二      年       六      月      十九     日
附錄本判決論罪科刑法條：
毒品危害防制條例第五條第一項、第二項：
意圖販賣而持有第一級毒品者，處無期徒刑或十年以上有期徒刑，得併科新臺幣七百
萬元以下罰金。
意圖販賣而持有第二級毒品者，處五年以上有期徒刑，得併科新臺幣五百萬元以下罰
金。
附表一海洛因部分
┌───────┬──┬──────┬───┬─────┬───────┐
│              │    │淨重（括符內│ 純度 │ 純質淨重 │              │
│鑑定通知書編號│數量│數字為包裝重│（單位│（單位：  │ 備        註 │
│              │    │）單位：公克│：％）│  公克）  │              │
├───────┼──┼──────┼───┼─────┼───────┤
│  000000000   │八塊│2757.07     │83.64 │2306.01   │偵卷第四○頁  │
│              │    │（92.48）   │      │          │              │
├───────┼──┼──────┼───┼─────┼───────┤
│  000000000   │八塊│2755.93     │83.64 │2305.06   │偵卷第四一頁  │
│              │    │（92.48）   │      │          │              │
├───────┼──┼──────┼───┼─────┼───────┤
│  000000000   │八塊│2749.16     │83.64 │2299.40   │偵卷第四二頁  │
│              │    │（92.48）   │    │          │              │
├───────┼──┼──────┼───┼─────┼───────┤
│  000000000   │八塊│2762.34     │83.64 │2310.42   │偵卷第四三頁  │
│              │    │（92.48）   │      │          │              │
├───────┼──┼──────┼───┼─────┼───────┤
│  000000000   │八塊│2761.91     │83.64 │2310.06   │偵卷第四四頁  │
│              │    │（92.48）   │      │          │              │
├───────┼──┼──────┼───┼─────┼───────┤
│  000000000   │八塊│2760.69     │83.64 │2309.04   │偵卷第四五頁  │
│              │    │（92.48）   │      │          │              │
├───────┼──┼──────┼───┼─────┼───────┤
│  000000000   │八塊│2759.00     │83.64 │2307.63   │偵卷第四六頁  │
│              │    │（92.48）   │      │          │              │
├───────┼──┼──────┼───┼─────┼───────┤
│  000000000   │八塊│2760.97     │83.64 │2309.28   │偵卷第四七頁  │
│              │    │（92.48）   │      │          │              │
├───────┼──┼──────┼───┼─────┼───────┤
│  000000000   │八塊│2763.43     │83.64 │2311.33   │偵卷第四八頁  │
│              │    │（92.48）   │      │          │              │
├───────┼──┼──────┼───┼─────┼───────┤
│  000000000   │八塊│2756.42     │83.64 │2305.47   │偵卷第四九頁  │
│              │    │（92.48）   │      │          │              │
├───────┼──┼──────┼───┼─────┼───────┤
│  000000000   │八塊│2757.97     │83.64 │2306.77   │偵卷第五○頁  │
│              │    │（92.48）   │      │          │              │
├───────┼──┼──────┼───┼─────┼───────┤
│  000000000   │八塊│2759.82     │83.64 │2308.31   │偵卷第五一頁  │
│              │    │（92.48）│      │          │              │
├───────┼──┼──────┼───┼─────┼───────┤
│  000000000   │八塊│2760.38     │83.64 │2308.78   │偵卷第五二頁  │
│              │    │（92.48）   │      │          │              │
├───────┼──┼──────┼───┼─────┼───────┤
│  000000000   │八塊│2759.82     │83.64 │2308.31   │偵卷第五三頁  │
│              │    │（92.48）   │      │          │              │
├───────┼──┼──────┼───┼─────┼───────┤
│  000000000   │八塊│2754.84     │83.64 │2304.15   │偵卷第五四頁  │
│              │    │（92.48）   │      │          │              │
├───────┼──┼──────┼───┼─────┼───────┤
│  000000000   │八塊│2764.14     │83.64 │2311.93   │偵卷第五五頁  │
│              │    │（92.48）   │      │          │              │
├───────┼──┼──────┼───┼─────┼───────┤
│  000000000   │八塊│2755.24     │83.64 │2304.48   │偵卷第五六頁  │
│              │    │（92.48）   │      │          │              │
├───────┼──┼──────┼───┼─────┼───────┤
│  000000000   │八塊│2759.91     │83.64 │2308.39   │偵卷第五七頁  │
│              │    │（92.48）   │      │          │              │
├───────┼──┼──────┼───┼─────┼───────┤
│  000000000   │八塊│2756.22     │83.64 │2305.30   │偵卷第五八頁  │
│              │    │（92.48）   │      │          │              │
├───────┼──┼──────┼───┼─────┼───────┤
│  000000000   │八塊│2760.80     │83.64 │2309.13   │偵卷第五九頁  │
│              │    │（92.48）   │      │          │              │
├───────┼──┼──────┼───┼─────┼───────┤
│  000000000   │八塊│2760.19     │83.64 │2308.62   │偵卷第六○頁  │
│              │    │（92.48）   │      │          │              │
├───────┼──┼──────┼───┼─────┼───────┤
│  000000000   │八塊│2749.42     │83.64 │2299.61   │偵卷第六一頁  │
│              │    │（92.48）   │      │          │              │
├───────┼──┼──────┼───┼─────┼───────┤
│  000000000   │八塊│2762.55     │83.64 │2310.60   │偵卷第六二頁  │
│              │    │（92.48）   │      │          │              │
├───────┼──┼──────┼───┼─────┼───────┤
│  000000000   │八塊│2759.83     │83.64 │2308.32   │偵卷第六三頁  │
│              │    │（92.48）   │      │          │              │
├───────┼──┼──────┼───┼─────┼───────┤
│  000000000   │八塊│2752.98     │83.64 │2302.59   │偵卷第六四頁  │
│              │    │（92.48）   │      │          │              │
├───────┼──┼──────┼───┼─────┼───────┤
│  000000000   │八塊│2757.80     │83.64 │2306.62   │偵卷第六五頁  │
│              │    │（92.48）   │      │          │              │
├───────┼──┼──────┼───┼─────┼───────┤
│  000000000   │八塊│2761.91     │83.64 │2310.06   │偵卷第六六頁  │
│              │    │（92.48）   │      │          │              │
├───────┼──┼──────┼───┼─────┼───────┤
│  000000000   │八塊│2753.34     │83.64 │2302.89   │偵卷第六七頁  │
│              │    │（92.48）   │      │          │              │
├───────┼──┼──────┼───┼─────┼───────┤
│  000000000   │八塊│2756.94     │83.64 │2305.90   │偵卷第六八頁  │
│              │    │（92.48）   │      │          │              │
├───────┼──┼──────┼───┼─────┼───────┤
│  000000000   │八塊│2752.48     │83.64 │2302.17   │偵卷第六九頁  │
│              │    │（92.48）   │      │          │              │
├───────┼──┼──────┼───┼─────┼───────┤
│  000000000   │八塊│2764.08     │83.64 │2311.88   │偵卷第七○頁  │
│              │    │（92.48）   │      │          │              │
├───────┼──┼──────┼───┼─────┼───────┤
│  000000000   │八塊│2759.40     │83.64 │2307.96   │偵卷第七一頁  │
│              │    │（92.48）   │      │          │              │
├───────┼──┼──────┼───┼─────┼───────┤
│  000000000   │八塊│2751.96     │83.64 │2301.74   │偵卷第七二頁  │
│              │    │（92.48）   │      │          │              │
├───────┼──┼──────┼───┼─────┼───────┤
│  000000000   │八塊│2762.07     │83.64 │2310.20   │偵卷第七三頁  │
│              │    │（92.48）   │      │          │              │
├───────┼──┼──────┼───┼─────┼───────┤
│  000000000   │八塊│2757.25     │83.64 │2306.16   │偵卷第七四頁  │
│              │    │（92.48）   │      │          │              │
├───────┼──┼──────┼───┼─────┼───────┤
│  000000000   │八塊│2763.15     │83.64 │2311.10   │偵卷第七五頁  │
│              │    │（92.48）   │      │          │              │
├───────┼──┼──────┼───┼─────┼───────┤
│  000000000   │八塊│2757.60     │83.64 │2306.46   │偵卷第七六頁  │
│              │    │（92.48）   │      │          │              │
├───────┼──┼──────┼───┼─────┼───────┤
│  000000000   │八塊│2760.36     │83.64 │2308.76   │偵卷第七七頁  │
│              │    │（92.48）   │      │          │              │
├───────┼──┼──────┼───┼─────┼───────┤
│  000000000   │八塊│2759.20     │83.64 │2307.79   │偵卷第七八頁  │
│              │    │（92.48）   │      │          │              │
├───────┼──┼──────┼───┼─────┼───────┤
│  000000000   │八塊│2757.92     │83.64 │2306.72   │偵卷第七九頁  │
│              │    │（92.48）   │      │          │              │
├───────┼──┼──────┼───┼─────┼───────┤
│  000000000   │八塊│2755.59     │83.64 │2304.78   │偵卷第八○頁  │
│              │    │（92.48）   │      │          │              │
├───────┼──┼──────┼───┼─────┼───────┤
│  000000000   │八塊│2753.23     │83.64 │2302.80   │偵卷第八一頁  │
│              │    │（92.48）   │      │          │              │
├───────┼──┼──────┼───┼─────┼───────┤
│  000000000   │八塊│2758.10     │83.64 │2306.87   │偵卷第八二頁  │
│              │    │（92.48）   │      │          │              │
├───────┼──┼──────┼───┼─────┼───────┤
│  000000000   │八塊│2755.20     │83.64 │2304.45   │偵卷第八三頁  │
│              │    │（92.48）   │      │          │              │
├───────┼──┼──────┼───┼─────┼───────┤
│  000000000   │八塊│2753.89     │83.64 │2303.35   │偵卷第八四頁  │
│              │    │（92.48）   │      │          │              │
├───────┼──┼──────┼───┼─────┼───────┤
│  000000000   │八塊│2758.10     │83.64 │2306.87   │偵卷第八五頁  │
│              │    │（92.48）   │      │          │              │
├───────┼──┼──────┼───┼─────┼───────┤
│  000000000   │六塊│2062.55     │83.64 │1725.12   │偵卷第八六頁  │
│              │    │（92.48）   │      │          │              │
├───────┼──┼──────┼───┼─────┼───────┤
│  000000000   │白粉│1551.91     │83.64 │1298.02   │偵卷第八七頁  │
│              │一包│（135.48）  │      │          │              │
├───────┼──┼──────┼───┼─────┼───────┤
│  000000000   │白粉│847.42      │83.64 │708.78    │偵卷第八八頁  │
│              │一包│（133.68）  │      │          │              │
└───────┴──┴──────┴───┴─────┴───────┘
附表二安非他命部分
┌──────┬──┬──────┬─────┬─────┬──────┐
│  報告編號  │檢體│成        分│ 驗前毛重 │ 驗後毛重 │備        註│
│            │種類│            │          │          │            │
├──────┼──┼──────┼─────┼─────┼──────┤
│            │    │            │          │          │報告見原審卷│
│  0000-000  │晶體│甲基安非他命│ 652公克  │651.95公克│(一)第八十二頁│
│            │    │            │          │          │            │
└──────┴──┴──────┴─────┴─────┴──────┘
附表三
┌─┬─────┬──┬────┬──────┬────┬───────┐
│編│品      名│單位│ 海洛因 │甲基安非他命│報告編號│備          註│
│號│          │數量│ 檢  驗 │檢        驗│        │              │
├─┼─────┼──┼────┼──────┼────┼───────┤
│一│毒品放置盒│一只│陽性反應│            │0000-000│原審卷(二)128頁 │
├─┼─────┼──┼────┼──────┼────┼───────┤
│二│夾鏈袋    │一包│陽性反應│陽性反應    │0000-000│同上卷129頁   │
├─┼─────┼──┼────┼──────┼────┼───────┤
│三│電子磅秤  │一台│陽性反應│陽性反應    │0000-000│同上卷130頁   │
└─┴─────┴──┴────┴──────┴────┴───────┘
附表四
┌─┬─────┬──┬────┬──────┬────┬───────┐
│編│品      名│單位│ 海洛因 │甲基安非他命│報告編號│備          註│
│號│          │數量│ 檢  驗 │檢        驗│        │              │
├─┼─────┼──┼────┼──────┼────┼───────┤
│一│手提袋    │一只│陰性反應│陰性反應    │0000-000│同上卷131頁   │
└─┴─────┴──┴────┴──────┴────┴───────┘


司法院資訊處製作；財團法人民間司法改革基金會備份。
